【裁判字號】    99,審訴,996
【裁判日期】    990421
【裁判案由】    毒品危害防制條例
【裁判全文】
臺灣高雄地方法院刑事判決             99年度審訴字第996號
公  訴  人  臺灣高雄地方法院檢察署檢察官
被      告  甲○○
上列被告因毒品危害防制條例案件，經檢察官提起公訴（99年度
毒偵字第419 號），被告就被訴事實為有罪之陳述，經告知簡式
審判程序之旨，並聽取被告與公訴人之意見後，本院合議庭裁定
由受命法官獨任進行簡式審判程序，本院判決如下：
    主  文
甲○○施用第一級毒品，處有期徒刑柒月；扣案之注射針筒貳支
，均沒收。又施用第二級毒品，處有期徒刑參月；扣案第二級毒
品甲基安非他命壹包（含包裝袋，驗前淨重零點伍貳伍公克、驗
後淨重零點伍貳公克），沒收銷燬之；扣案之燈炮壹個、鏟子壹
支，均沒收。應執行有期徒刑捌月；扣案第二級毒品甲基安非他
命壹包（含包裝袋，驗前淨重零點伍貳伍公克、驗後淨重零點伍
貳公克），沒收銷燬之；扣案之注射針筒貳支、燈炮壹個、鏟子
壹支，均沒收。
    事  實
一、甲○○前於民國97年間，因施用毒品案件，經本院裁定送觀
    察、勒戒後，認有繼續施用毒品之傾向，再裁定令入戒治處
    所施以強制戒治，嗣因強制戒治已滿6 月，經臺灣高雄戒治
    所評定戒治處遇成效合格，無繼續強制戒治之必要，於98年
    3 月12日強制戒治執行完畢釋放，由臺灣高雄地方法院檢察
    署檢察官以98年度戒毒偵字第106 號不起訴處分確定。詎甲
    ○○仍不知悔改，竟分別基於施用第一、二級毒品之犯意，
    於98年12月23日某時許，在其所有而停放在高雄市○○路某
    處之車號YG-6067 號自用小客車內，以將第一級毒品海洛因
    置入針筒內，摻水稀釋後，注射靜脈血管之方式，施用第一
    級毒品海洛因1 次後，在同一地點，使用鏟子將第二級毒品
    甲基安非他命置於燈泡內燒烤，吸食煙霧之方式，施用第二
    級毒品甲基安非他命1 次。嗣於98年12月25日上午9 時40分
    許，在高雄縣鳳山市○○路11號前，為警查獲，經徵得其同
    意採尿送驗結果呈嗎啡、可待因、甲基安非他命陽性反應，
    並扣得第二級毒品甲基安非他命1 包（含包裝袋，驗前淨重
    0.525 公克、驗後淨重0.52公克），以及甲○○所有而供其
    施用第一級毒品海洛因所用之注射針筒2 支（起訴書誤載為
    1 支）及其施用第二級毒品甲基安非他命所用之燈炮1 個、
    鏟子1 支，始獲上情。
二、案經高雄縣政府警察局鳳山分局報告臺灣高雄地方法院檢察
    署檢察官偵查起訴。
    理  由
一、本件被告甲○○所犯係死刑、無期徒刑、最輕本刑為3 年以
    上有期徒刑以外之罪，其於準備程序中就被訴事實為有罪之
    陳述，經本院告知簡式審判程序之旨，並聽取公訴人及被告
    意見後，合議庭裁定由受命法官獨任進行簡式審判程序，合
    先敘明。
二、訊據被告對於上揭時、地，分別施用第一級毒品海洛因及第
    二級毒品甲基安非他命之事實，坦承不諱；而被告為警查獲
    所採之尿液檢體，經送台灣檢驗科技股份有限公司以酵素免
    疫法及氣相層析質譜法檢驗結果，呈現嗎啡、可待因、甲基
    安非他命陽性反應，此有台灣檢驗科技股份有限公司99年1
    月13日濫用藥物尿液檢驗報告暨高雄縣政府警察局鳳山分局
    偵辦毒品案件嫌疑人尿液採集編號對照表（尿液編號：319
    號）各1 份附卷可稽；且扣案之晶體1 包，經送高雄醫學大
    學附設中和紀念醫院鑑驗之結果，確含有第二級毒品甲基安
    非他命成分（含包裝袋，驗前淨重0.525 公克、驗後淨重0.
    52公克）無訛，有該醫院99年3 月30日鑑定書1 份在卷可佐
    ；此外，復有被告所有而供其施用第一、二級毒品所用之注
    射針筒2 支、燈炮1 個、鏟子1 支扣案可憑，是被告分別施
    用第一、二級毒品之犯行，均堪認定，應予依法論科。
三、核被告所為，係犯毒品危害防制條例第10條第1 項之施用第
    一級毒品罪、同條例第10條第2 項之施用第二級毒品罪。被
    告持有第一、二級毒品後進而施用，其持有之低度行為均應
    為施用之高度行為所吸收，故均不另論其持有毒品罪。被告
    所犯上開施用第一級毒品及施用第二級毒品之2 罪間，犯意
    各別，應予分論併罰。本院審酌被告前因違反肅清煙毒條例
    案件，經法院判刑確定，而於96年9 月21日假釋出獄，假釋
    期間，再犯施用毒品案件，經觀察、勒戒及強制戒治程序，
    由檢察官不起訴處分後，仍不知悛悔，再次於假釋期間，為
    本件施用毒品犯行，自戕其身，顯然缺乏戒絕毒品之決心，
    惟念及被告坦承施用第一、二級毒品之事實，且其行為尚未
    害及他人，並斟酌被告之犯罪動機、手段、持有毒品數量，
    以及被告之智識程度等一切情狀，分別量處如主文所示之刑
    ，並定應執行刑如主文所示。扣案之晶體1 包，業經高雄醫
    學大學附設中和紀念醫院鑑驗確含有第二級毒品甲基安非他
    命無訛，已如前述，而包裝袋與其上殘留之毒品，已難以分
    析剝離，俱應依毒品危害防制條例第18條第1 項前段規定，
    不問屬於犯人與否，均併宣告沒收銷燬之，至於送鑑耗損之
    甲基安非他命晶體，既已滅失，自無庸再予宣告沒收銷燬之
    必要。另扣案之注射針筒2 支、燈炮1 個、鏟子1 支，均為
    被告所有，且分別係供被告施用第一、二級毒品所用之物，
    已據被告自承在卷，爰均依刑法第38條第1 項第2 款規定，
    併予宣告沒收。
據上論斷，應依刑事訴訟法第273 條之1 第1 項、第299 條第1
項前段，毒品危害防制條例第10條第1 項、第2 項、第18條第1
項前段，刑法第11條、第38條第1 項第2 款、第51條第5 款，判
決如主文。
本案經檢察官李英霆到庭執行職務。
中    華    民    國    99    年    4     月    21    日
                  刑事第十庭  法  官  高增泓
以上正本證明與原本無異。
如不服本判決，應於收受送達後10日內向本院提出上訴書狀。
中    華    民    國    99    年    4     月    21    日
                              書記官  王淑娟
附錄本判決論罪科刑法條全文：
毒品危害防制條例第10條
施用第一級毒品者，處6月以上5年以下有期徒刑。
施用第二級毒品者，處3年以下有期徒刑。

司法院資訊處製作；財團法人民間司法改革基金會備份。
